【裁判字號】    90,易,840
【裁判日期】    901130
【裁判案由】    竊盜
【裁判全文】
臺灣嘉義地方法院刑事判決                            九十年度易字第八四號
    公  訴  人  臺灣嘉義地方法院檢察署檢察官
    被      告  甲○○
右列被告因竊盜案件，經檢察官提起公訴（九十年度偵字第五八四四號），本院判決
如左：
    主  文
甲○○攜帶兇器竊盜，累犯，處有期徒刑壹年陸月。
扣案之手電筒壹支沒收。
    事  實
一、甲○○前曾於民國八十一年間，因竊盜罪，經臺灣雲林地方法院判處有期徒刑一
    年，緩刑三年確定；又於八十三年間因竊盜罪，經臺灣雲林地方法院判處有期徒
    刑一年，而撤銷前之緩刑宣告接續執行，於八十五年九月一日縮短刑期假釋出監
    ；復於八十五年間，因竊盜罪，經本院判處有期徒刑一年四月，而於八十七年三
    月一日執行完畢。詎仍不知悛悔，復意圖為自己不法之所有，攜帶其所有之手電
    筒一個，於九十年九月七日上午十時三十分許，趁黃連寬及其子乙○○、媳婦黃
    戴翠雲不在家之際，進入嘉義縣東石鄉東石村十七鄰八十九之三號乙○○等人之
    住處（侵入住宅部分未據告訴），並持該住處二樓某房間內客觀上足以對人之生
    命、身體、安全構成威脅，且具有危險性之一字起子一支（起訴書誤植為十字起
    子），竊取黃連寬所有之新台幣（下同）三萬元、戒指四只；乙○○所有之一萬
    五千元、金項鍊二條、金手鍊一條、金戒指四只、銀項鍊二條，得手後據為己有
    ；嗣黃戴翠雲返家時發現有人在屋內，甲○○見狀隨即逃離現場，經附近鄰居協
    力追捕，始在上開住處附近之草堆中查獲而報警處理，並扣得甲○○所竊得之上
    開財物及供其犯罪所用之一字起子一支及手電筒一個。
二、案經嘉義縣警察局朴子分局報請臺灣嘉義地方法院檢察署檢察官偵查起訴。
    理  由
一、右揭竊盜事實，迭據被告甲○○自白不諱，核與被害人黃連寬、乙○○、黃戴翠
    雲於警訊、偵查中指訴之情節相符，並有贓物認領保管單據二紙、照片一幀附卷
    可稽，復有一字起子一支及手電筒一個扣案可資佐證，堪認被告之自白與事實相
    符，本件事證明確，其犯行洵堪認定。
二、按刑法第三百二十一條第一項第三款之攜帶兇器竊盜罪，係以行為人攜帶兇器竊
    盜為其加重條件，此所謂兇器，其種類並無限制，凡客觀上足以對人之生命、身
    體、安全構成威脅，具有危險性之兇器均屬之，且祇須於行竊時攜帶此種具有危
    險性之兇器為已足，並不以攜帶之初即有行兇之意圖為必要，此最高法院七十九
    年度台上字第五二五三號判例意旨可資參照。又上開所謂之「攜帶兇器」，只須
    行竊時攜帶具有危險性之物為已足，並不以將該兇器自他地攜往行竊地為必要，
    亦即不論其係於未行竊前即攜帶持有或在竊盜現場臨時拾取持用，亦不問該兇器
    為何人所有均屬之。今查，被告持以行竊之一字起子一支雖係其在竊盜現場臨時
    所拾取，非被告所有，然其於客觀上既係得持以攻擊人身，對人之生命、身體、
    安全構成威脅，具有相當危險性之器械，揆諸前揭判例意旨及說明，自與刑法第
    三百二十一條第一項第三款之構成要件相當。是核被告所為，係犯刑法第三百二
    十一條第一項第三款之攜帶兇器竊盜罪。查被告前曾於八十一年間，因竊盜罪，
    經臺灣雲林地方法院判處有期徒刑一年，緩刑三年確定；又於八十三年間因竊盜
    罪，經臺灣雲林地方法院判處有期徒刑一年，而撤銷前之緩刑宣告接續執行，於
    八十五年九月一日縮短刑期假釋出監；復於八十五年間，因竊盜罪，經本院判處
    有期徒刑一年四月，而於八十七年三月一日執行完畢，此有臺灣嘉義地方法院檢
    察署刑案資料查註紀錄表、法務部全國檢察官線上查詢刑案人犯在監所最新資料
    報表、臺灣高等法院被告全國前案紀錄表各一份在卷可按，其於五年內，再犯本
    件有期徒刑以上之罪，為累犯，應依刑法第四十七規定加重其刑。爰審酌被告一
    犯再犯，足見其輕忽法律之程度，惡性顯非輕微，惟其到庭坦承犯行、態度良好
    ，尚知所悔悟，及其犯罪之動機、目的、手段，犯罪所生之危害等一切情狀，量
    處如主文所示之刑，以示懲儆。又公訴人另請求本院依竊盜犯贓物犯保安處分條
    例之規定諭知被告應於執行完畢前令入勞動場所強制工作，惟查被告雖曾因竊盜
    案件於八十七年三月一日執行完畢，然查，該案之犯罪時間係八十五年間，有臺
    灣嘉義地方法院檢察署刑案資料查註紀錄表、臺灣高等法院被告全國前案紀錄表
    各一份附卷可稽，距本件竊盜犯行九十年九月七日已逾五年，且此次竊盜犯行僅
    有一次，又係因一時貪念萌生竊意，業依累犯之規定加重其刑，應已足懲其惡行
    ，尚難認其有犯罪之習慣或以犯竊盜罪維生之常業犯意，因認其尚無諭知強制工
    作之必要，附此敘明。扣案之手電筒一支，係供被告行竊所用之物，且為被告所
    有，業據被告是認在卷，爰依刑法第三十八條第一項第二款宣告沒收之。至扣案
    之一字起子一支，雖係供本件犯罪所用之物，惟被告否認為其所有，亦查無證據
    足資證明係屬被告所有，亦非違禁物，公訴人聲請依法宣告沒收，顯有誤會，本
    院無從宣告沒收，附此敘明。
據上論斷，應依刑事訴訟法第二百九十九條第一項前段，刑法第三百二十一條第一項
第三款、第四十七條、第三十八條第一項第二款，罰金罰鍰提高標準條例第一條前段
，判決如主文。
本案經檢察官柯月美到庭執行職務。
中      華      民      國    九十      年     十一     月     三十     日
                                臺灣嘉義地方法院刑事第二庭
                                        法  官  黃  仁  勇
右正本證明與原本無異。
如不服本判決，應於判決送達後十日內向本院提出上訴狀( 應附繕本 )。
中      華      民      國    九十      年     十一     月     三十     日
                                        書記官  呂  權  芳
附錄本判決論罪科刑法條：
刑法第三百二十一條第一項第三款：
犯竊盜罪而有左列情形之一者，處六月以上五年以下有期徒刑：
三  攜帶兇器而犯之者。


司法院資訊處製作；財團法人民間司法改革基金會備份。
